最  高  行  政  法  院  裁  定
110年度聲再字第375號
聲  請  人  王滋林                                      
上列聲請人因與相對人新北市政府地政局間更正土地登記事件，
對於中華民國110年9月24日本院110年度聲再字第154號裁定，聲
請再審，本院裁定如下：
    主  文
再審之聲請駁回。
再審訴訟費用由聲請人負擔。
    理  由
一、按對於確定裁定聲請再審，應依行政訴訟法第283條準用第2
    77條第1項第4款之規定表明再審理由，此為必須具備之程式
    。所謂表明再審理由，必須指明確定裁定有如何合於再審事
    由之具體情事，始為相當。倘僅泛言有何條款之再審事由，
    而無具體情事者，尚難謂已合法表明再審理由。如未表明再
    審理由，法院無庸命其補正。
二、本件聲請人因更正土地登記事件，提起行政訴訟，經臺北高
    等行政法院108年度訴字第437號判決(下稱原判決)駁回，復
    經本院109年度裁字第648號裁定駁回其上訴確定。嗣聲請人
    先後多次聲請再審，均經本院分別裁定駁回在案。聲請人仍
    不服，又對最近一次即本院110年度聲再字第154號裁定（下
    稱原確定裁定），聲請再審。聲請意旨略以：㈠原確定裁定
    既認聲請人對於本院109年度聲再字第642號裁定業於書狀指
    摘該裁定有無端增加行政訴訟法第273條第1項第1款規定之
    錯誤並載有再審理由，原確定裁定即應實質審理聲請人之聲
    請「有無理由」，惟原確定裁定逕以不合法駁回，其適用法
    規顯有錯誤。㈡聲請人於添具上訴理由時雖未一併委任律師
    為其訴訟代理人，然此尚不構成上訴不合法之情事，此觀諸
    民事訴訟法第471條第1項及相同規定之行政訴訟法第245條
    第1項，均未要求上訴人應於提起上訴後20日內委任律師提
    出理由書於第二審法院或高等行政法院即明，是本院109年
    度裁字第648號裁定顯有行政訴訟法第283條準用第273條第1
    項第1款之適用法規錯誤情事，原確定裁定未予以糾正廢棄
    ，即同有適用法規顯有錯誤之違法。㈢聲請人因王林木所有
    新北市土地之公同共有繼承登記有誤，且該等登記錯漏情事
    又非出於登記人員之誤寫、誤算或其他類此之顯然錯誤，爰
    以利害關係人之身分於民國108年3月22日向相對人提出書面
    申請並請求准予更正登記，依土地法第69條規定，相對人就
    聲請人所為更正之申請自有審查及准駁之權限，原判決竟認
    相對人依法並非有權受理之登記機關，亦非得辦理更正之權
    責機關，自有適用法規錯誤情事；且66年間既有協議各該繼
    承人應有部分比例接續辦理繼承登記，而非一概為全體公同
    共有之繼承登記，則該公同共有繼承登記之內容即因完全無
    法反應真實之繼承登記內容而有錯誤，原判決猶認相對人無
    庸受理聲請人更正登記之申請云云，亦有適用法規錯誤情事
    等語。經核其聲請狀內表明之再審理由，無非執其個人歧異
    之法律見解，重述其對於前訴訟程序裁判不服之理由，或重
    申其為前訴訟程序裁判所不採之主張，而對原確定裁定究有
    如何合於行政訴訟法第273條第1項第1款規定之具體情事，
    則未據敘明，依上開規定及說明，其再審之聲請自非合法，
    應予駁回。
三、據上論結，本件再審之聲請為不合法。依行政訴訟法第283
    條、第278條第1項、第104條，民事訴訟法第95條、第78條
    ，裁定如主文。
中　　華　　民　　國　　111 　年　　2 　　月　　24　　日
                    最高行政法院第一庭
                        審判長法  官  侯　東　昇　
                              法  官　王　碧　芳
                              法  官　簡　慧　娟
                              法  官　蔡　紹　良
                              法  官　鍾　啟　煌
　　　　　　　　　　　　　　　
以  上  正  本  證  明  與  原  本  無  異
中　　華　　民　　國　　111 　年　　3 　　月　　3 　　日
　　　　　　　　　　　　　　  書記官　林　郁　芳